臺灣新竹地方法院刑事判決　　　　　　　　　　　　　　　九十三年度訴字第二號
　　公　訴　人　臺灣新竹地方法院檢察署檢察官
　　被　　　告　乙○○
右列被告因違反毒品危害防制條例案件，經檢察官提起公訴（九十二年度毒偵字第九
三九號），本院依簡式審判程序判決如左：
    主  文
乙○○連續施用第一級毒品，處有期徒刑捌月；又連續施用第二級毒品，處有期徒刑
參月，扣案之第二級毒品安非他命毛重零點參伍公克，沒收銷燬之。應執行有期徒刑
拾月，扣案之第二級毒品安非他命毛重零點參伍公克，沒收銷燬之。
    事  實
一、乙○○前於民國八十九年間，因施用毒品案件，經臺灣高雄地方法院以八十九年
    度毒聲字第四○七五號裁定送觀察、勒戒後，認有繼續施用毒品之傾向，再由該
    院以八十九年度毒聲字第七二九六號裁定令入戒治處所施以強制戒治，復經該院
    以九十年度毒聲字第六六○號裁定停止戒治，所餘戒治期間付保護管束，於九十
    年九月十八日保護管束期間屆滿，經臺灣高雄地方法院檢察署檢察官於九十年十
    月二十二日以九十年度戒毒偵字第一一五一號不起訴處分確定；嗣於九十一年間
    ，因施用毒品案件，經本院以九十一年度毒聲字第五七四號裁定令入戒治處所施
    以強制戒治（於九十二年九月五日通緝到案，目前正在執行中），而此次施用毒
    品之行為，亦經本院於九十一年五月二十三日以九十一年度竹北簡字第一○○號
    判決判處有期徒刑六月確定在案（尚未執行）。
二、詎乙○○仍不知悔改，竟另行基於施用第一級毒品海洛因、第二級毒品安非他命
    之概括犯意，自九十一年六月十七日起至九十二年九月五日十八時止，在位於新
    竹市○○路某友人之住處，以將第一級毒品海洛因摻入香菸、第二級毒品安非他
    命置於吸食器內以火燒烤吸食煙霧之方式，不定頻率，連續施用第一級毒品海洛
    因及第二級毒品安非他命多次。嗣於九十二年九月五日二十時十分許，經警在新
    竹市○○路○段二二二號依法執行搜索時查獲，並經停放在該處前車牌號碼為Ｊ
    Ｚ－七一六六號自小客車使用人蔡銘燁之同意，自該車內手煞車旁細縫中，扣得
    乙○○所有之第二級毒品安非他命毛重○點三五公克。
三、案經新竹市警察局第一分局報告臺灣新竹地方法院檢察署檢察官偵查起訴。
    理  由
一、本件被告乙○○所犯毒品危害防制條例第十條第一項及第二項之非法施用第一級
    、第二級毒品罪，均非死刑、無期徒刑、最輕本刑為三年以上有期徒刑之罪或高
    等法院管轄第一審之案件，被告於本院準備程序就被訴事實為有罪之陳述，經本
    院合議庭認合於刑事訴訟法第二百七十三條之一之規定，裁定進行簡式審判程序
    ，合先敘明。
二、右揭事實業據被告乙○○於本院審理時坦承不諱，且被告為警查獲後所採集之尿
    液（編號：Ａ—一五二）經送檢驗結果，尿液中確有煙毒嗎啡（施用海洛因後經
    人體代謝還原為嗎啡）及第二級毒品安非他命反應，此有新竹市警察局辦理煙毒
    、麻醉藥品案尿液送驗受檢人真實姓名代號對照表暨送驗登記簿暨國防部憲兵司
    令部刑事鑑識中心九十二年十一月二十四日（九二）宇鑑字第一五六○二號鑑驗
    通知書各一件在卷可稽，足見被告上開自白確與事實相符，而堪以採信。
三、次查，被告前因施用毒品案件，經臺灣高雄地方法院以八十九年度毒聲字第四○
    七五號裁定送觀察、勒戒後，認有繼續施用毒品之傾向，再由該院以八十九年度
    毒聲字第七二九六號裁定令入戒治處所施以強制戒治，復經該院以九十年度毒聲
    字第六六○號裁定停止戒治，於九十年九月十八日保護管束期間屆滿後，經臺灣
    高雄地方法院檢察署檢察官於九十年十月二十二日以九十年度戒毒偵字第一一五
    一號不起訴處分確定；又因施用毒品案件，經本院以九十一年度毒聲字第五七四
    號裁定令入戒治處所施以強制戒治，而此次施用毒品之行為，亦經本院於九十一
    年五月二十三日以九十一年度竹北簡字第一○○號判決判處有期徒刑六月確定在
    案等情，亦有臺灣高等法院被告全國前案紀錄表、臺灣新竹地方法院檢察署刑案
    資料查註記錄表等件在卷可稽。綜上所述，本件事證已臻明確，被告三犯施用第
    一、二級毒品之犯行已堪認定，應依法論科。
四、查被告乙○○行為後，新修正之毒品危害防制條例業已於九十三年一月九日施行
    （該條例早已於九十二年七月九日修正公布，依該條例第三十六條規定，自公布
    後六個月施行），關於初犯施用第一級或第二級毒品，經觀察勒戒後，認無繼續
    施用毒品傾向，而經檢察官為不起訴處分後，再犯施用第一級或第二級毒品之罪
    者，依修正前毒品危害防制條例第二十條第三項前段規定，原則上須再經觀察勒
    戒後，認有繼續施用毒品之傾向或三犯以上者，方得依法追訴、審判，而依修正
    後毒品危害防制條例第二十三條規定，只要再犯施用第一級或第二級毒品之罪，
    檢察官即得依法追訴，無須再經觀察勒戒之評估結果是否有繼續施用毒品傾向而
    為不同之處置，因此無論是依照修正前或修正後之規定，本案均得由檢察官依法
    追訴並由法院依法審判。再者，關於施用第一級毒品及第二級毒品之刑罰規定，
    不論條次、法定刑度均無變更，是依修正後毒品危害防制條例第三十五條第一項
    第三款規定，法院自應依修正後規定為裁判，併此敘明。
五、按海洛因、安非他命分屬毒品危害防制條例第二條第二項第一款、第二款所列之
    第一、二級毒品，核被告乙○○所為，係犯毒品危害防制條例第十條第一項及第
    二項之非法施用第一級、第二級毒品罪。被告因施用第一、二級毒品而持有第一
    、二級毒品之低度行為，應為施用第一、二級毒品之高度行為所吸收，不另論罪
    。又被告所為多次施用第一級、第二級毒品行為，時間緊接，犯罪構成要件相同
    ，顯均係各出於概括之犯意為之，均應依連續犯之規定各論以一罪，並皆依法加
    重其刑。再被告所犯之施用第一級毒品罪及施用第二級毒品罪，犯意各別，罪名
    不同，應分論併罰。爰審酌被告不思正途，沈溺於吸毒惡習，不知自制，歷經多
    次觀察、勒戒，猶不知悔悟，卻再犯本件，顯然自制力薄弱，惟念其所為僅戕害
    自身身心健康，且犯罪手段、情節及所生危害均尚非重大，及犯罪後坦承犯行之
    態度等一切情狀，量處如主文所示之刑，並定其應執行之刑。
六、扣案之第二級毒品安非他命毛重○點三五公克，爰依毒品危害防制條例第十八條
    第一項之規定，沒收銷燬之。
據上論斷，應依刑事訴訟法第二百七十三條之一第一項、第二百九十九條第一項前段
，修正後毒品危害防制條例第十條第一項、第二項、第十八條第一項、第三十五條第
一項第三款，刑法第十一條前段、第五十六條、第五十一條第五款，判決如主文。
本案經檢察官甲○○到庭執行職務。
中      華      民      國    九十三      年    二      月    二十七    日
                                       臺灣新竹地方法院刑事第二庭
                                            法  官   魏 瑞 紅
右正本證明與原本無異。
如不服本判決，應於判決送達後十日內向本院提出上訴狀( 應附繕本 )，上訴於
臺灣高等法院。
  書記官   陳 凰 榆
中      華      民      國    九十三      年    二      月    二十七    日
附錄本案論罪科刑法條全文：
毒品危害防制條例第十條
施用第一級毒品者，處六月以上五年以下有期徒刑。
施用第二級毒品者，處三年以下有期徒刑。
